Yanuar Bimantoro Aji

Tulungagung, Indonesia | 082264692531 | <u>bima.aji1380@gmail.com</u> | www.linkedin.com/in/yanuar-bimantoro-aji-874232196/

RINGKASAN

Mahasiswa Teknologi Informasi yang sangat tertarik di bidang website development. Berorientasi dengan teknologi dan memiliki pengalaman dalam pengembangan website. Sangat terampil dalam pekerjaan secara tim dan memiliki kolaborasi yang baik serta suka belajar hal baru.

PENGALAMAN

Meta Mata Indonesia – Jakarta, Indonesia

Staff Full Stack Web Developer (Part Time) (Januari 2023 - Sekarang)

- Mengembangkan aplikasi web full-stack menggunakan Laravel, React, dan MySQL.
- Membangun antarmuka pengguna yang responsif dan menarik dengan menggunakan React dan mengimplementasikan desain UI/UX.
- Membuat dan mengelola basis data MySQL untuk menyimpan dan mengelola data aplikasi web.
- Menerapkan logika bisnis kompleks dan menjaga keamanan aplikasi dengan menggunakan fitur-fitur keamanan dari Laravel.
- Menyelenggarakan pemeliharaan dan peningkatan aplikasi web yang ada, serta melakukan debugging dan perbaikan jika ditemukan bug atau masalah dalam pengembangan.

PT Arkatama Multi Solusindo - Malang, Indonesia

Staff Internship Full Stack Web Developer (Februari 2023 – Juni 2023)

- Mengembangkan dan memelihara aplikasi web full-stack menggunakan framework Codelgniter.
- Berkolaborasi dengan tim desain untuk mengimplementasikan antarmuka pengguna dan memastikan pengalaman pengguna yang lancar.
- Menulis kode bersih, efisien, dan skalabel untuk fungsionalitas front-end dan back-end.
- Mengintegrasikan API dan pustaka pihak ketiga untuk meningkatkan fungsionalitas dan fitur aplikasi web.
- Melakukan pengujian dan debugging secara menyeluruh untuk mengidentifikasi dan memperbaiki masalah atau bug, sehingga aplikasi web berkualitas tinggi dan dapat diandalkan.

Telkomsel - Malang, Indonesia

Staff Internship Sales and Marketing (Desember 2022)

- Mengembangkan dashboard administrasi stock barang yang intuitif dan user-friendly menggunakan Laravel, Breeze, dan MySQL.
- Merancang dan mengimplementasikan sistem manajemen stok yang efisien, termasuk pengelolaan inventaris, pemantauan penjualan, dan pelacakan persediaan.
- Membuat fitur-fitur analisis dan laporan untuk membantu manajemen dalam pengambilan keputusan berdasarkan data stok yang akurat.
- Mengintegrasikan sistem administrasi stok dengan sistem lain, seperti sistem pembelian atau penjualan, untuk memastikan keselarasan data.
- Menerapkan fitur keamanan yang kuat, seperti autentikasi dan otorisasi, untuk melindungi data sensitif dalam sistem administrasi stok.

Meta Mata Indonesia - Jakarta, Indonesia

Staff Internship Full Stack Web Developer (November 2022 - Januari 2022)

- Mengimplementasikan desain website dengan coding
- Mengembangkan back-end dan front-end menggunakan framework Laravel
- Menggunakan ReactJs untuk pengembangan front-end
- Memastikan platform bisa diakses lewat mobile secara optimal
- Membuat ERD dan mengolah dan menganalisa database
- Memastikan aplikasi berjalan secara responsif
- Bekerja sama dengan desainer grafis untuk desain web

Badan Internal Olahraga dan Seni (BIOS) - Malang, Indonesia

Staff Badminton (Februari 2022 - Desember 2022)

- Mengatur administrasi yang berkaitan dengan divisi bulutangkis
- Mempersiapkan peralatan yang dibutuhkan untuk latihan bulutangkis
- Mengorganisir pemain yang akan berlatih saat pelatihan bulutangkis

Dies Natalis FILKOM 2022 - Malang, Indonesia

Staff Divisi Perlombaan (November 2022 - Desember 2022)

- Mengawasi jalannya pertandingan bulutangkis
- Menjadi juri dan wasit dalam pertandingan bulutangkis

KKN FILKOM UB 2022 - Malang, Indonesia

Full Stack Web Developer (Juli 2022 – Agustus 2022)

- Bekerja sama kepada sekretaris desa mengenai requirement website
- Bekerja sama dengan tim untuk menyusun wireframe
- Mendesain dan mengimplementasikan sistem selama 3 minggu
- Mengimplementasikan design dan wireframe ke dalam sebuah kode
- Menggunakan framework Laravel untuk proses Back-End
- Menggunakan library Front-End seperti SwipperJS, AOS dll.
- Melakukan perbaikan pada bug
- Melakukan hosting ke hoster ternama

Feel-IT 2022 - Malang, Indonesia

Staff Divisi Perlengkapan (Juli 2022 - Desember 2022)

- Mempersiapkan peralatan dan keperluan yang dibutuhkan selama acara
- Bekerjasama dengan divisi lain untuk mempersiapkan acara
- Menyusun desain ruangan dan mencari peralatan yang dibutuhkan.

PEMILWA Teknologi Informasi 2021 - Malang, Indonesia

Staff Divisi Perlengkapan (November 2021 – Januari 2022)

- Mengatur peserta online meeting agar dapat memasuki ruangan meet
- Memberikan informasi mengenai prosedur pemilihan
- Memastikan peserta dapat menggunakan hak pilih sesuai dengan peraturan

Scholarship Festival: Expo Day 2021 - Malang, Indonesia

Staff Divisi Humas (Juni 2021 – Agustus 2021)

- Mengatur kerjasam dengan pemateri secara online
- Menyusun publikasi informasi untuk media sosial
- Mengatur waktu materi yang disampaikan oleh pemateri
- Membuat caption berupa informasi yang mudah dibaca dan dipahami
- Mencari media partner untuk berbagai acara yang diselenggarakan lembaga.

LKMM Pra-TD 2021 - Malang, Indonesia

Staff Divisi Humas (Mei 2021 – Agustus 2021)

- Menyediakan informasi yang dibutuhkan oleh peserta
- Menyusun acara pemberian materi online

PK2MABA & STARTUP ACADEMY 2021 - Malang, Indonesia

Staff Divisi Humas (Mei 2021 – Agustus 2021)

- Menyusun timeline untuk publikasi informasi pada media sosial
- Mempersiapkan caption sesuai dengan feed yang akan diupload di sosial media
- Mengatur jalannya waktu yang digunakan dosen untuk menyampaikan materi

PENDIDIKAN

UNIVERSITAS BRAWIJAYA (2020 - Sekarang)

S1 Teknologi Informasi – 3.87/4.00

KEMAMPUAN

- Hard skill:, Bahasa pemrograman (Java, mySQL, HTML, CSS, JS, dan PHP), Back-End Web Developer Framework (Laravel, Code Igniter), Front-End Web Developer (Bootstrap, Tailwind, ReactJS, SwipperJS, SASS), Figma, Canva, aplikasi perkantoran (Ms.Word, Ms.Excel, Power Point)
- Soft skill: Manajemen waktu, komunikasi, kerja sama.